# 以资抵债入账价值确认

提问人：liubin988513 时间：2013-09-04 14:56:21
1 ，不同的原因是？某一方进一步让步还是？ 2 ，我理解，如果不让步，适用《企业会计准则第 22 号》：第二十八条 金融负债全部或部分终止确认的，企业应当将终止确认部分的账面价值与支付的对价（包括转出的非现金资产或承担的新金融负债）之间的差额，计入当期损益。 其实债务重组准则与该准则是一样处理的。 在整体需要按照解释 5 号要求考虑是否为一揽子交易3 ，需要

回答人：chenyiwei
第一个问题，评估值不同于实际交易作价的，一般应当优先采用实际交易价格作为资产入账价值。第二个问题，如果不符合债务重组定义的，则按照金融工具准则处理，实际结果与运用债务重组准则时应相差不大。